【裁判字號】    96,易,4619
【裁判日期】    970229
【裁判案由】    竊盜
【裁判全文】
臺灣臺中地方法院刑事判決              96年度易字第4619號
公  訴  人  臺灣臺中地方法院檢察署檢察官
被      告  戊○○
                    現另案於臺灣臺中監獄臺中分監執行中
            甲○○
                    現另案於臺灣臺中監獄臺中分監執行中
上列被告因竊盜案件，經檢察官提起公訴（96年度偵字第11023
號），本院判決如下：
    主    文
戊○○共同犯犯罪事實一 (一)所示之竊盜罪，累犯，處有期徒
陸月，減為有期徒刑參月，扣案之黑頭鑰匙壹支沒收；又共同犯
犯罪事實一 (二)、(三)所示之攜帶兇器竊盜罪，共二罪，均累
犯，各處有期徒刑壹年，均減為有期徒刑陸月，扣案之白色手套
壹付及尖嘴鉗壹支，均沒收；應執行有期徒刑壹年壹月，扣案之
黑頭鑰匙壹支、白色手套壹付及尖嘴鉗壹支，均沒收。
甲○○共同犯犯罪事實一 (一)所示之竊盜罪，累犯，處有期徒
拾月，減為有期徒刑伍月，扣案之黑頭鑰匙壹支沒收；又共同犯
犯罪事實一 (二)、(三)所示之攜帶兇器竊盜罪，共二罪，均累
犯，各處有期徒刑壹年，均減為有期徒刑陸月，扣案之白色手套
壹付及尖嘴鉗壹支，均沒收；應執行有期徒刑壹年參月，扣案之
黑頭鑰匙壹支、白色手套壹付及尖嘴鉗壹支，均沒收。
    犯罪事實
一、戊○○前於民國92年間因毒品危害防制條例案件，經本院以
    93年度訴字第215號判決應執行有期徒刑8月確定，再於93年
    間因毒品危害防治條例及詐欺案件，經本院以93年訴字第23
    39號判處應執行有期徒刑1年2月確定，兩案接續執行於95年
    3月15日假釋出監交付保護管束，並於95年4月26日縮刑期滿
    執行完畢。甲○○前於民國90年間因毒品危害防制條例案件
    ，經本院以91年度訴字第70號判決應執行有期徒刑1年6月確
    定，再於91 年間因竊盜案件，經本院以91年易字第1113號
    判處應執行有期徒刑10月確定，兩案接續執行於95年4月28
    日假釋出監交付保護管束，並於95年8月23日縮刑期滿執行
    完畢。猶均不知悔改，竟意圖為自己不法所有，基於竊盜、
    加重竊盜之犯意聯絡，共同為下列犯行：(一)於96年4月19
    日2時許，由戊○○騎乘TWG-763號輕型機車搭載甲○○，至
    臺中縣大里市○○路○段與勝利一街口「大里市運動公園」
    ，由甲○○持戊○○交付之鑰匙1串，竊取旭聲實業有限公
    司（負責人為己○○）所有之MQ-5938號白色自小貨車〔價
    值約新臺幣 (下同)30,000 元〕，得手後作為犯罪工具；(
    二)於同日4時11分許，由甲○○駕駛上揭自小貨車搭載戊○○，至臺中縣烏日鄉○○路成豐巷440之1號「豎典農工業股
    份有限公司」，以戴白色棉質手套並持客觀上足供兇器使用
    之尖嘴鉗1支，拆卸竊取丁○○所有之伸縮鐵門白鐵片22片(
    價值約50,000元)，得手後以上揭自小貨車運離現場；（三
    ）於同日5時2分許，由甲○○駕駛上揭竊得之自小貨車搭載
    戊○○，至臺中縣烏日鄉○○路○段787巷60弄5號「弘爺企
    業股份有限公司」，以上揭戴白色棉質手套並持客觀上足供
    兇器使用之尖嘴鉗1支之相同方法，拆卸竊取丙○○所有之
    伸縮鐵門白鐵2片及插銷20支 (價值約50,000元)，得手後以
    上揭自小貨車運離現場。復於同日6時許，戊○○與甲○○
    2人共同以前開自小貨車將竊得之物載運至臺中縣大里市○○路325號「從安資源回收場」，售予不知情之洪謝抱（所
    涉贓物犯行，業經臺灣臺中地方法院檢察署另為不起訴處分
    在案)，得款9,500元後朋分花用，並將上揭自小貨車棄置在
    臺中縣大里市○○路與成功二路口。嗣經警調閱監視錄影器
    畫面，而循線查悉上情，戊○○及甲○○則因持有毒品，於
    96年4月26日22時5分許，在臺中縣大里市○○街242號前為
    警查獲，並扣得鑰匙1串、白色手套1付及尖嘴鉗1支。
二、案經丁○○及丙○○訴由臺中縣警察局烏日分局報請臺灣臺
    中地方法院檢察署檢察官偵查起訴。
    理    由
一、按被告以外之人於審判外之言詞或書面陳述，除法律有規定
    者外，不得作為證據，刑事訴訟法第159條第1項定有明文，
    此即學理上所稱「傳聞證據排除法則」。被告以外之人於偵
    查中向檢察官所為之陳述，除顯有不可信之情況者外，得為
    證據；被告以外之人於審判外之陳述，雖不符同法第159 條
    之1至第159條之4之規定，而經當事人於審判程序同意作為
    證據，法院審酌該言詞陳述或書面陳述作成時之情況，認為
    適當者，亦得為證據。當事人、代理人或辯護人於法院調查
    證據時，知有第159條第1項不得為證據之情形，而未於言詞
    辯論終結前聲明異議者，視為有前項之同意，亦為同法第
    159之1第2項及第159條之5所分別明定。而鑒於採用傳聞證
    據排除法則之重要理由之一，係因傳聞證據未經當事人之反
    詰問予以覈實，若當事人願放棄對原供述人之反對詰問時，
    原則上即可承認該傳聞證據之證據能力，而揆諸我國刑事訴
    訟法第159條之5之立法理由，除參照前述傳聞證據排除法則
    之基本法理外，亦參考日本刑事訴訟法第326條之立法例，
    查日本刑事審判實務之運作，有關檢察官及被告均同意作為
    證據之傳聞書面材料或陳述，可直接援引該國刑事訴訟法第
    326條作為傳聞例外之法律依據，僅在檢察官與被告不同意
    之情況下，乃須根據其他傳聞例外規定俾以斟酌該等書面材
    料或陳述是否具有證據能力，在當事人間無爭執之案件中，
    傳聞證據基本上均可依據前引規定提出於法院使用。據此，
    我國刑事訴訟法第159條之5之適用應可作同上之解釋，本件
    證人己○○、丁○○及丙○○等人在警詢時所為之證述內容
    ，固為被告以外之人在審判外之陳述，均屬傳聞證據，惟被
    告戊○○及甲○○2人就前開審判外之陳述，迄於言詞辯論
    終結前，對於該等證詞之證據能力均未為異議之聲明，而本
    院審酌彼等陳述作成時之情況，核無違法取證及證明力明顯
    過低而顯有不可信之瑕疵及情況，亦認為以之作為證據為適
    當，故依上開規定及說明，前開證人己○○、丁○○及丙○○等人之陳述自得作為證據，合先敘明。
二、訊據被告戊○○對於上揭犯罪事實均坦承不諱，被告甲○○
    除否認有為犯罪事實一 (一)之竊盜犯行外，餘均坦認不諱
    ，其辯稱：當天戊○○告知伊前去開走其友人所有上開白色
    自小貨車，且交付1支有黑色頭的鑰匙予伊，伊插下去即開
    啟引擎並開走該輛自小貨車，伊並不知戊○○是要竊取前開
    自小貨車等詞，惟查，此部分由被告戊○○、甲○○2人共
    同竊取上揭白色自小貨車之犯罪事實，業據共同被告戊○○
    自警詢、檢察官訊問至本院訊問及審理時均供述明確在卷，
    而反觀被告甲○○在警詢時供陳：「綽號全宏之男子 (即被
    告戊○○)邀我出去逛逛，全宏發現一輛白色小貨車，叫我
    下車並且交給我一支機車鑰匙，叫我去發動那一台車子」等
    情 (見警卷頁10反面)，嗣其在檢察官訊問時曾改稱其未開
    過上開自小貨車，從未接觸這輛車云云（見臺灣臺中地方法
    院檢察署96年度偵字第11023號偵卷頁16)，而在本院審理時
    復翻異如上揭「是被告戊○○要伊開走其友人之前開自小貨
    車」之辯詞內容，足見被告甲○○對於「有無開走、使用上
    揭自小貨車」、「前揭自小貨車係被告戊○○在路上發現的
    或係被告戊○○友人所有」等情事，前後供述內容不一致，
    且依警卷卷附監視器影像畫面6張顯示「被告2人確實駕駛上
    開自小貨車前往弘爺企業股份有限公司竊取白鐵、插銷」之
    事實，益證被告甲○○空言否認其未開過上開自小貨車之詞
    ，顯非真實，再參酌其在本院準備程序訊問時所供稱：「戊○○邀伊出外走一走，到達一家公司鐵門外，戊○○將插銷
    拔起來，要伊將鐵片搬上車子」（見本院卷頁32)之詞，亦
    與下述勘驗錄影光碟「被告甲○○手持尖嘴鉗拉出插銷、被
    告戊○○將取出之插銷搬回車上」之結果完全相反，足見被
    告甲○○之供述內容悖於事實且存有疑義，應認為被告甲○○上開辯詞，係屬事後卸責之詞，被告戊○○供述及證述其
    與被告甲○○共同竊取前揭自小貨車之情，係屬真實；此外
    ，本件本院當庭勘驗豎典農工業股份有限公司所提供監視器
    攝錄之錄影光碟結果，確認被告甲○○手持尖嘴鉗拉出插銷
    、再以手取出，並由被告戊○○將取出之插銷搬回車上等事
    實，核與警員即證人乙○○在本院審理時證述：「若須將密
    合的插銷拔除，需要使用尖嘴鉗類似的小型工具將插銷提起
    ，再用手拔起才可」等情相符，且經證人即被害人己○○及
    證人丁○○及丙○○分別在警詢時證述屬實在卷，復有刑案
    現場測繪圖4張、照片18張、監視器影像畫面10張及失車唯
    讀案件基本資料1份在卷可佐，並有黑頭鑰匙1支、白色手套
    1 付及尖嘴鉗1支扣案可證。是本件事證明確，被告2人上開
    竊盜及加重竊盜之犯行均堪認定。
三、核被告戊○○、甲○○2人所為上開犯罪事實一 (一)部分，
    係犯刑法第320條第1項之普通竊盜罪，其2人所為上揭犯罪
    事實一 (二)、(三)部分，係犯刑法第321條第1項第3款攜帶
    兇器竊盜罪。被告2人就上開竊盜及加重竊盜之犯行，互有
    犯意聯絡及行為分擔，應論以共同正犯。被告戊○○前於92
    年間因毒品危害防制條例案件，經本院以93年度訴字第215
    號判決應執行有期徒刑8月確定，再於93年間因毒品危害防
    治條例及詐欺案件，經本院以93年訴字第23 39號判處應執
    行有期徒刑1年2月確定，兩案接續執行於95年3月15日假釋
    出監交付保護管束，並於95年4月26日縮刑期滿執行完畢；
    被告甲○○前於90年間因毒品危害防制條例案件，經本院以
    91年度訴字第70號判決應執行有期徒刑1年6月確定，再於91
    年間因竊盜案件，經本院以91年易字第1113號判處應執行有
    期徒刑10月確定，兩案接續執行於95年4月28日假釋出監交
    付保護管束，並於95年8月23日縮刑期滿執行完畢，此均有
    臺灣高等法院被告全國前案紀錄表、及臺灣臺中地方法院檢
    察署刑案資料查註紀錄表各2份在卷足按，其等前受有期徒
    刑執行完畢，於五年以內故意再犯本件最重本刑為有期徒刑
    以上之罪，為累犯，均應依刑法第47條第1項之規定加重其
    刑。被告2人所犯上開竊盜罪及加重竊盜罪2罪間，犯意各別
    ，行為有異，且均在95年7月1日刑法修正施行廢除連續犯之
    後，應分論併罰之。爰審酌被告2人犯罪之目的、動機、手
    段，行竊之物品價值，暨被告2人犯後於本院勘驗錄影光碟
    後始坦認「攜帶尖嘴鉗竊盜」之事實，態度非佳，且被告甲○○就犯罪事實一 (一)之竊盜犯行，一再翻異其辯詞，以
    及其至本院言詞辯論終結前猶未能坦承該項犯行等一切情狀
    ，分別量處如主文所示之刑；另中華民國九十六年罪犯減刑
    條例業於96年7月4日公布，並自96年7月16日施行，該條例
    第2條明文規定：「犯罪在中華民國96年4月24日以前者，除
    本條例另有規定外，依下列規定減刑：三、有期徒刑、拘役
    或罰金，減其刑期或金額二分之一，本件被告2人所犯上揭
    普通竊盜罪1罪及加重竊盜罪2罪之犯罪時間，均係在96年4
    月24日以前，故依上開規定，本院應減其有期徒刑二分之一
    ，並分別定其應執行之刑，以資懲儆。又本件被告2人係以
    扣案之鑰匙一串其中黑頭鑰匙1支 (即警卷頁54照片所示、
    被告戊○○當庭指出且簽名在卷)，竊取上開白色自小貨車
    ，且該黑頭鑰匙1支為被告戊○○所有，爰依刑法第38條第1
    項第2款之規定，諭知沒收之宣告。另被告2人既均坦認係持
    白色手套及尖嘴鉗為上開犯罪事實一 (二)、(三)之加重竊
    盜犯行，且扣案之白色手套1付及尖嘴鉗1支均係自被告戊○○所有輕型機車車號TWG-763內扣得，應認為係被告戊○○
    所有供本件加重竊盜犯行所用之物，爰依刑法第38條第1項
    第2款之規定宣告沒收；雖被告戊○○在本院審理時陳稱係
    持自被告甲○○住處查扣如警卷頁59照片所示紅色圓頭的工
    具為本件加重竊盜之犯行，但為被告甲○○所否認且陳稱係
    持上開自被告戊○○機車內查扣之尖嘴鉗犯本件加重竊盜之
    犯行，而本院審酌該項紅色圓頭的工具之名稱為「斜口鉗」
    ，並非尖嘴鉗，且插銷有其密合度，應以使用尖嘴鉗之尖型
    工具較易拔取，故認為被告2人應係持扣案之上開尖嘴鉗1支
    違犯本件加重竊盜之犯行，附此敘明。另扣案之被告戊○○
    所有黑色夾克、藍色牛仔七分褲、藍色鴨舌帽各1件，以及
    扣案之被告甲○○所有土色便帽、灰色運動鞋、黑色長褲各
    1件，因此等衣服係被告2人平時穿戴之物，無特殊隱蔽其身
    分之功能，爰不併予宣告沒收；再者，扣案之破壞剪、十字
    起子、美工刀、口罩各1件及斜口鉗2支，雖為被告甲○○所
    有，但非屬本件犯罪所用之物，故均不予宣告沒收，併此敘
    明。
據上論斷，應依刑事訴訟法第299條第1項前段，刑法第28條、第
321條第1項第3款、第320條第1項、第47條第1項、第51條第5款
、第38條第1項第2款，中華民國96年罪犯減刑條例第2條第1項第
3款、第7條，判決如主文。
中    華    民    國    97    年    2     月    29    日
                  刑事第三庭    法  官  楊曉惠
上正本證明與原本無異。
如不服本判決，應於收送達後10日內向本院提出上訴書狀（應敘
述具體理由並附繕本）。
上訴書狀如未敘述理由，應於上訴期間屆滿後20日內補提理由書
於本院。
                                書記官  陳玲誼
中    華    民    國    97    年    2     月    29    日
附錄論罪科刑法條
刑法第320條第1項
意圖為自己或第三人不法之所有，而竊取他人之動產者，為竊盜
罪，處五年以下有期徒刑、拘役或五百元以下罰金。
刑法第321條
犯竊盜罪而有左列情形之一者，處6月以上、5年以下有期徒刑：
一  於夜間侵入住宅或有人居住之建築物、船艦或隱匿其內而犯
    之者。
二  毀越門扇、牆垣或其他安全設備而犯之者。
三  攜帶兇器而犯之者。
四  結夥三人以上而犯之者。
五  乘火災、水災或其他災害之際而犯之者。
六  在車站或埠頭而犯之者。
前項之未遂犯罰之。


司法院資訊處製作；財團法人民間司法改革基金會備份。
